【裁判字號】    94,訴,2529
【裁判日期】    950127
【裁判案由】    毒品危害防制條例
【裁判全文】
臺灣板橋地方法院刑事判決              94年度訴字第2529號
公  訴  人  臺灣板橋地方法院檢察署檢察官
被      告  甲○○
上列被告因毒品危害防制條例案件，經檢察官提起公訴（94年度
毒偵字第5682號），被告就被訴事實為有罪之陳述，本院告知被
告簡式審判程序之旨，並聽取當事人之意見後，經合議庭裁定改
由受命法官獨任進行簡式審判程序，判決如下：
    主  文
甲○○施用第一級毒品，累犯，處有期徒刑柒月。扣案之第一級
毒品海洛因驗餘淨重壹點貳公克，沒收銷燬之；上開包裝海洛因
之外包裝袋壹只沒收之。
    事  實
一、甲○○前因違反毒品危害防制條例案件，經本院於民國八十
    八年一月二十四日以八十八年度毒聲字第三七九號裁定送觀
    察、勒戒後，認無繼續施用毒品之傾向，經臺灣板橋地方法
    院檢察署檢察官於八十八年二月二十二日以八十八年度偵字
    第二五七一號不起訴處分確定。復因施用毒品案件經本院以
    八十八年度毒聲字第七六七一號裁定送觀察、勒戒，因有繼
    續施用傾向，再經本院以八十八年度毒聲字第八三０一號裁
    定強制戒治一年，並於八十九年五月二十三日以八十九年度
    毒聲字第三三一四號裁定停止戒治，並於八十九年六月二十
    三日停止戒治處分出監，所餘戒治期間付保護管束，至九十
    年一月二日保護管束期滿未經撤銷，視為強制戒治處分已執
    行完畢。復又因施用毒品案件，再經本院於九十年七月三十
    日以九十年度毒聲字第三一九四號裁定強制戒治一年，並於
    九十一年七月三十日執行完畢出所。而其施用毒品犯行並經
    本院於九十年十月三十一日以九十年度訴字第一七六四號判
    決判處有期徒刑八月、七月，應執行有期徒刑一年二月，於
    九十年十一月二十九日判決確定，甫於九十二年九月五日縮
    短刑期執行完畢（於本案構成累犯）。詎甲○○猶不知悔改
    ，基於施用第一級毒品海洛因之犯意，於九十四年九月二十
    一日晚間九時許，在台北縣鶯歌鎮三號公園內，以將第一級
    毒品海洛因粉末摻入香菸吸用之方式，施用第一級毒品海洛
    因乙次。嗣經警於九十四年九月二十二日九時四十分許，在
    台北縣鶯歌鎮○○○路與建國路口為警所查獲，並扣得甲○
    ○所有供施用之第一級毒品海洛因一包（驗餘淨重一‧二公
    克）。
二、案經臺北縣政府警察局三峽分局移送臺灣板橋地方法院檢察
    署檢察官偵查起訴，經合議庭裁定以簡式審判程序審理。
    理  由
壹、程序部分：
    查本件被告甲○○所犯並非死刑、無期徒刑、最輕本刑為三
    年以上有期徒刑之罪或高等法院管轄第一審案件，而其於準
    備程序進行中，被告先就被訴事實為有罪之陳述，經法官告
    知簡式審判程序之旨，並聽取公訴人及被告之意見後，本院
    認適宜改依簡式審判程序進行，爰依刑事訴訟法第二百七十
    三條之一第一項、第二百八十四條之一規定，由本院合議庭
    以裁定由受命法官獨任進行簡式審判程序，合先敘明。
貳、實體部分：
一、訊據被告甲○○迭於警、偵訊、本院準備程序及審理中對於
    上揭犯罪事實坦承不諱，且被告為警查獲時所採集之尿液，
    經送交臺灣檢驗科技股份有限公司以酵素免疫分析法（EIA
    ）初步檢驗及氣相層析質譜儀法（GC/MS）確 認檢驗結果，
    呈嗎啡陽性反應乙節，有該公司於九十四年十月七日出具之
    濫用藥物尿液檢驗報告一紙附卷可稽，並有海洛因一包（驗
    餘淨重一‧二公克、臺北縣政府警察局查獲涉嫌毒品危害防
    制條例毒品初步鑑驗報告單）扣案及照片四幀附卷可佐。被
    告自白核與事實相符，堪予採信。是本件事證明確，被告犯
    行洵堪認定，應予依法論科。
二、查被告甲○○前因施用毒品案件，經本院於八十八年一月二
    十四日以八十八年度毒聲字第三七九號裁定送觀察、勒戒後
    ，認無繼續施用毒品之傾向，經臺灣板橋地方法院檢察署檢
    察官於八十八年二月二十二日以八十八年度偵字第二五七一
    號不起訴處分確定。復因施用毒品案件經本院於八十八年十
    二月三日以八十八年毒聲字第七六七一號裁定送觀察、勒戒
    ，因有繼續施用傾向，再經本院以八十八年度毒聲字第八三
    ０一號裁定強制戒治一年，並於八十九年六月二十三日停止
    戒治處分出監，所餘戒治期間付保護管束，至九十年一月二
    日保護管束期滿未經撤銷，視為強制戒治處分已執行完畢。
    復又因施用毒品案件，再經本院於九十年七月三十日以九十
    年度毒聲字第三一九四號裁定強制戒治一年，並於九十一年
    七月三十日執行完畢出所等情，有臺灣高等法院被告前案紀
    錄表一紙附卷可按，故被告於強制戒治執行完畢釋放後五年
    內再度施用第一級毒品之行為，依毒品危害防制條例第二十
    三條第二項規定，係犯毒品危害防制條例第十條第一項之施
    用第一級毒品罪。至被告施用而持有第一級毒品海洛因之低
    度行為為施用之高度行為所吸收，不另論罪。又被告有如前
    揭事實欄所述之犯罪、科刑及刑之執行完畢情形，有前開臺
    灣高等法院被告前案紀錄表一份附卷可按，其於受有期徒刑
    執行完畢後五年以內再犯本案有期徒刑以上之罪，為累犯，
    應依刑法第四十七條加重其刑。爰審酌被告甲○○曾因施用
    毒品而觸法，經觀察、勒戒後獲不起訴之寬典，應知所惕勵
    ，當知悉施用毒品之危害及其違法性，詎其仍因自制力薄弱
    ，並漠視法令禁制，而再犯本案，顯不知悛悔，應嚴予非難
    ，兼衡被告於犯後即能坦承犯行，而其施用毒品行為於本質
    上係屬自我戕害行為，反社會性之程度應屬較低等一切情狀
    ，量處如主文所示之刑，以資懲儆。又扣案海洛因一包（驗
    餘淨重一‧二公克）係第一級毒品，爰依毒品危害防制條例
    第十八條第一項前段之規定，沒收銷燬之；另上開海洛因包
    裝袋一只，係被告所有，供包裝毒品，防止毒品潮濕、散溢
    以俾施用所用之物，業經被告陳明在卷（詳本院九十五年一
    月十八日訊問筆錄），爰依刑法第三十八條第一項第二款之
    規定宣告沒收。
三、另臺灣板橋地方法院檢察署檢察官移送併案意旨略以：被告
    甲○○涉犯毒品危害防制條例第十條第二項部分與起訴部分
    ，有連續犯之裁判上一罪之關係，爰移請併案審理。惟查：
    本案被告起訴部分係涉犯毒品危害防制條例第十條第一項施
    用第一級毒品罪，與移請併辦之第二級毒品罪，二者構成要
    件不同，自無裁判上一罪之連續犯關係，本院無從併予審酌
    ，應移由臺灣板橋地方法院檢察署檢察官另行處理，附此敘
    明。
據上論斷，應依刑事訴訟法第二百七十三條之一第一項、第二百
九十九條第一項前段，毒品危害防制條例第十條第一項、第十八
條第一項前段，刑法第十一條前段、第四十七條、第三十八條第
一項第二款，判決如主文。
本案經檢察官涂永欽到庭執行職務。
中    華    民    國    95    年    1     月    27    日
                  刑事第十八庭  法  官    鄭燕璘
上列正本證明與原本無異。
如不服本判決應於送達後十日內向本院提出上訴狀
                                書記官    陳秀慧
中    華    民    國    95    年    1     月    27    日
附錄本案論罪科刑法條全文：
毒品危害防制條例第十條第一項
施用第一級毒品者，處六月以上五年以下有期徒刑。


司法院資訊處製作；財團法人民間司法改革基金會備份。
